hu: Otthoni riasztó funkciók: Nonstop professzionális felügyelet; Alkalmazáson keresztüli vezérlés; Automatikus firmware-frissítések; Tartaléktelep; Mobil hálózaton keresztüli biztonsági mentés; Önálló beszerelés; Geofencing; LED-es villogó sziréna; Háziállatbarát mozgásérzékelés; Távoli élesítés/hatástalanítás; Ütemezés; Önellenőrzés; Néma riasztás mód; Rendszerállapot-ellenőrzés; Szabotázs riasztás; Kétirányú kommunikáció; Hangasszisztens-integráció; Időjárásálló érzékelők; Zónás élesítés; Egyéb
el: Χαρακτηριστικά συστήματος συναγερμού κατοικίας: Επαγγελματική παρακολούθηση 24/7; Έλεγχος εφαρμογής; Αυτόματες ενημερώσεις υλικολογισμικού; Εφεδρική μπαταρία; Δημιουργία αντιγράφων ασφαλείας σε κινητό τηλέφωνο; Εγκατάσταση DIY; Γεωπερίφραξη; Σειρήνα LED φλας; Ανίχνευση κίνησης φιλική προς τα κατοικίδια; Απομακρυσμένη ενεργοποίηση/απενεργοποίηση; Χρονοδρομολόγηση; Αυτοπαρακολούθηση; Λειτουργία αθόρυβου συναγερμού; Έλεγχος εύρυθμης λειτουργίας συστήματος; Ειδοποίηση παραβίασης; Αμφίδρομη επικοινωνία; Ενσωμάτωση φωνητικού βοηθού; Αισθητήρες αντοχή στις καιρικές συνθήκες; Ενεργοποίηση ανά ζώνες; Άλλο
zh-CN: 家庭报警功能: 全天候专业监控; 应用程序控制; 自动固件更新; 电池备份; 蜂窝网络备份; 自主安装; 地理围栏; LED 频闪警报器; 宠物友好型运动检测; 远程布防/撤防; 定时功能; 自我监控; 静音警报模式; 系统健康检查; 防篡改警报; 双向通信; 语音助手集成; 防风雨传感器; 分区布防; 其他
nl: Kenmerken van huisalarm: Professionele 24/7 monitoring; App-bediening; Automatische firmware-update; Batterijback-up; Mobiele back-up; DIY-installatie; Geofencing; LED-flitslichtsirene; Huisdiervriendelijke bewegingsdetectie; Op afstand in-/uitschakelen; Planning; Zelfbewaking; Stille alarmmodus; Systeemstatuscontrole; Manipulatiealarm; Tweerichtingscommunicatie; Integratie met spraakassistent; Weerbestendige sensoren; Inschakelen per zone; Overig
pl: Funkcje alarmu domowego: Monitoring całodobowy; Sterowanie aplikacją; Automatyczne aktualizacje oprogramowania; Zasilanie awaryjne bateryjne; Zapasowe połączenie komórkowe; Samodzielny montaż; Geofencing; Syrena z diodą LED; Czujnik ruchu przyjazny zwierzętom; Zdalne uzbrajanie / rozbrajanie; Harmonogramowanie; Samodzielne monitorowanie; Tryb cichy alarmu; Kontrola stanu systemu; Alert sabotażowy; Dwukierunkowa komunikacja; Integracja z asystentem głosowym; Czujniki odporne na warunki atmosferyczne; Uzbrajanie strefowe; Pozostałe
es: Funciones de alarma doméstica: Monitoreo profesional 24 horas; Control de aplicaciones; Actualización automática del firmware; Copia de seguridad de la batería; Copia de seguridad del celular; Autoinstalación; Geocercado; Sirena estroboscópica LED; Detección de movimiento que acepta mascotas; Conectar/desconectar en remoto; Programación; Automonitoreo; Modo de alarma silenciosa; Comprobación del estado del sistema; Alerta de manipulación; Comunicación bidireccional; Integración del asistente de voz; Sensores resistentes a la intemperie; Conexión por zonas; Otros
lt-LT: Namų signalizacijos savybės: Profesionalus stebėjimas 24/7; Programėlės valdymas; Automatiniai programinės įrangos atnaujinimai; Baterijos atsarginė kopija; Mobilioji atsarginė kopija; Savarankiškas montavimas; Geozonos; LED mirksinčios sirenos; Gyvūnams draugiškas judesio aptikimas; Nuotolinis įjungimas / išjungimas; Planavimas; Savarankiškas stebėjimas; Tylus žadintuvo režimas; Sistemos sveikatos patikrinimas; Įspėjimas apie klastojimą; Abipusis ryšys; Balso asistento integracija; Orui atsparūs jutikliai; Zoninis apsaugos įjungimas; Kita
nb: Funksjoner i boligalarm: Profesjonell overvåking døgnet rundt; Appkontroll; Automatisk fastvareoppdatering; Batteri-backup; Mobil-backup; Gjør-det-selv-installasjon; Geofencing; LED-strobe-sirene; Kjæledyrvennlig bevegelsesdeteksjon; Fjernaktivering/deaktivering; Planlegging; Selvovervåking; Stille alarmmodus; Systemtilstandssjekk; Sabotasjevarsel; Toveis kommunikasjon; Integrering av stemmeassistent; Værbestandige sensorer; Sonetilkobling; Annet
it: Caratteristiche dell'allarme domestico: Monitoraggio professionale 24/7; Controllo delle app; Aggiornamento automatico del firmware; Batteria di backup; Backup cellulare; Installazione fai-da-te; Geofencing; Sirena stroboscopica a LED; Rilevamento movimento compatibile con anumali domestici; Attivazione/disattivazione remota; Pianificazione; Automonitorato; Modalità allarme silenzioso; Controllo dello stato di salute del sistema; Allarme manomissione; Comunicazione bidirezionale; Integrazione dell'assistente vocale; Sensori resistenti alle intemperie; Inserimento a zone; Altro
zh-TW: 居家警報功能: 全天候專業監控; 應用程式控制; 自動韌體更新; 電池備援; 蜂窩網路備份; DIY 安裝; 地理圍籬; LED 閃光警報器; 寵物友善動態偵測; 遠端設防/撤防; 時程安排; 自我監控; 靜音警報模式; 系統健康檢查; 防篡改警報; 雙向通訊; 語音助理整合; 防風雨感測器; 分區設防; 其他
fr: Caractéristiques du système d’alarme domestique: Surveillance professionnelle 24 h/24, 7 j/7; Contrôle via application; Mise à jour automatique du firmware; Batterie de secours; Sauvegarde cellulaire; Installation à faire soi-même; Géorepérage; Sirène stroboscopique LED; Détection de mouvement compatible animaux; Armement/désarmement à distance; Planification; Auto-surveillance; Mode alarme silencieuse; Vérification de l’état du système; Alerte anti-sabotage; Communication bidirectionnelle; Intégration de l’assistant vocal; Capteurs résistants aux intempéries; Armement par zone; Autre
en: Home alarm features: 24/7 professional monitoring; App control; Automatic firmware updates; Battery backup; Cellular backup; DIY installation; Geofencing; LED strobe siren; Pet-friendly motion detection; Remote arming/disarming; Scheduling; Self-monitoring; Silent alarm mode; System health check; Tamper alert; Two-way communication; Voice assistant integration; Weatherproof sensors; Zoned arming; Other
tr: Ev alarmı özellikleri: 7/24 profesyonel izleme; Uygulama kontrolü; Otomatik aygıt yazılımı güncellemeleri; Yedek pil; Hücresel yedekleme; DIY kurulum; Coğrafi sınır; LED flaşlı siren; Evcil hayvan uyumlu hareket algılama; Uzaktan devreye alma/devreden çıkarma; Zamanlama; Otomatik izleme; Sessiz alarm modu; Sistem sağlık kontrolü; Kurcalama uyarısı; İki yönlü iletişim; Sesli asistan entegrasyonu; Hava koşullarına dayanıklı sensörler; Bölgesel devreye alma; Diğer
sv: Specifikationer för hemlarm: Professionell 24/7 övervakning; Appkontroll; Automatiska firmwareuppdateringar; Reservbatteri; Mobil säkerhetskopiering; DIY-installation; Geofencing; LED-stroboskopsiren; Husdjurssäker rörelsedetektering; Fjärraktivering/avaktivering; Schemaläggning; Självövervakning; Tyst larmläge; Systemhälsokontroll; Sabotagelarm; Tvåvägskommunikation; Integrering av röstassistent; Väderbeständiga sensorer; Zonerad aktivering; Övrigt
bg-BG: Функции на домашната аларма: Професионално денонощно наблюдение; Контрол на приложението; Автоматични актуализации на фърмуера; Резервна батерия; Резервна клетъчна връзка; Монтаж „Направи си сам“; Геозониране; Сирена с LED мигаща светлина; Сензор за движение, подходящ за домашни любимци; Дистанционно активиране/дезактивиране; Планирано; Самонаблюдение; Тих режим на алармата; Проверка на състоянието на системата; Сигнал за физическа намеса; Двупосочна комуникация; Интеграция на гласов асистент; Устойчиви на атмосферни влияния сензори; Зонирано активиране; Друго
th: คุณสมบัติของระบบสัญญาณกันขโมย: ติดตามโดยผู้เชี่ยวชาญตลอด 24 ชั่วโมงทุกวัน; ควบคุมผ่านแอป; อัปเดตเฟิร์มแวร์อัตโนมัติ; แบตเตอรี่สำรอง; สำรองสัญญาณผ่านเครือข่ายมือถือ; การติดตั้ง DIY; การกำหนดตำแหน่งทางภูมิศาสตร์; ไซเรนพร้อมไฟ LED กะพริบ; ตรวจจับความเคลื่อนไหวแบบไม่จับสัตว์เลี้ยง; สั่งเปิด/ปิดระบบเตือนภัยจากระยะไกล; ตั้งเวลาอัตโนมัติ; การติดตามด้วยตนเอง; โหมดเตือนแบบเงียบ; ตรวจสอบสถานะระบบ; แจ้งเตือนการงัดแงะ; การสื่อสารสองทาง; รองรับผู้ช่วยสั่งงานด้วยเสียง; เซ็นเซอร์กันสภาพอากาศ; เปิดใช้งานแบบแบ่งโซน; อื่นๆ
ja: ホームアラーム機能: 常時専門モニタリング; アプリコントロール; ファームウェアの自動更新; バッテリーバクアップ; 携帯電話のバックアップ; DIY設置; ジオフェンシング; LEDストロボサイレン; ペット対応モーション検知; リモート起動/解除; スケジュール設定; セルフモニタリング; サイレントアラームモード; システムヘルスチェック; 改ざんアラート; 双方向通信; 音声アシスタント統合; 耐候性センサー; ゾーン起動; その他
de: Funktionen der Heimalarmanlage: Professionelle Überwachung 24/7; App-Steuerung; Automatische Firmware-Aktualisierung; Batteriesicherung; Zelluläre Sicherung; DIY-Installation; Geofencing; LED-Blitzsirene; Tierfreundlicher Bewegungsmelder; Fernaktivierung/-deaktivierung; Terminplanung; Selbstüberwachung; Stummer Modus; Systemzustandsprüfung; Manipulationsalarm; Zwei-Wege-Kommunikation; Integration von Sprachassistenten; Wetterfeste Sensoren; Zonenweise Aktivierung; Sonstiges
sl-SI: Funkcije domačega alarma: 24/7 profesionalno spremljanje; Nadzor aplikacije; Samodejne posodobitve vdelane programske opreme; Rezervna baterija; Varnostno kopiranje mobilnih naprav; DIY namestitev; Geofencing; LED stroboskopska sirena; Zaznavanje Motion , primerno za hišne ljubljenčke; Daljinsko vklop/izklop; Razporejanje; Samospremljanje; Tihi Mode alarma; Preverjanje zdravja sistema; Opozorilo o nedovoljenem posegu; Dvosmerna komunikacija; Integracija glasovnega pomočnika; Vremensko odporni senzorji; Zonsko oboroževanje; Druga
ro-RO: Funcțiile alarmei pentru locuință: Monitorizare profesională 24/7; Control prin aplicație; Actualizări automate de firmware; Baterie de rezervă; Backup celular; Instalare DIY; Geoperimetru; Sirenă stroboscopică cu LED; Detecție de mișcare prietenoasă cu animalele; Armare/dezarmare de la distanță; Programare; Automonitorizare; Mod de alarmă silențioasă; Verificarea stării de funcționare a sistemului; Alertă de manipulare; Comunicare bidirecțională; Integrarea asistenței vocale; Senzori rezistenți la intemperii; Armare zonală; Altele
fi: Kodinhälyttimen ominaisuudet: Ammattimainen 24/7-valvonta; Sovellusohjaus; Automaattiset laiteohjelmiston päivitykset; Vara-akku; Langaton varmuustallennus; Tee-se-itse-asennus; Geoaidat; LED-vilkkusireeni; Lemmikkiystävällinen liikkeentunnistus; Etäkytkentä päälle/pois; Aikataulutus; Itsevalvova; Hiljainen hälytystila; Järjestelmän kuntotarkastus; Peukalointihälytys; Kaksisuuntainen viestintä; Ääniavustajaintegraatio; Säänkestävät anturit; Vyöhykekohtainen kytkentä; Muu
da: Hjemmealarmfunktioner: Professionel overvågning 24/7; App-kontrol; Automatiske firmwareopdateringer; Batterisikkerhedskopi; Cellulær sikkerhedskopi; Gør-det-selv-installation; Geofencing; LED-stroboskopsirene; Bevægelsesdetektion, der tager højde for husdyr; Fjernbetjent til-/frakobling; Planlægning; Selvovervågning; Lydløs tilstand; Systemtilstandskontrol; Sabotagealarm; Tovejskommunikation; Integration af stemmeassistent; Vejrresistente sensorer; Zonetilkobling; Andet
pt-BR: Recursos do alarme: Monitoramento profissional 24/7; Controle por aplicativo; Atualização automática de firmware; Bateria de reserva; Backup celular; Instalação DIY; Geofencing; Sirene estroboscópica de LED; Detecção de movimento compatível com animais de estimação; Ativação/desativação remota; Agendamento; Automonitoramento; Modo de alarme silencioso; Verificação de integridade do sistema; Alerta de violação; Comunicação bidirecional; Integração com assistente de voz; Sensores à prova de intempéries; Ativação por zonas; Outro
ko: 가정용 경보 시스템 특징: 24/7 전문 모니터링; 앱 제어; 자동 펌웨어 업데이트; 배터리 백업; 셀룰러 백업; DIY 설치; 지오펜싱; LED 스트로브 사이렌; 반려동물 인식 모션 감지; 원격 경비 설정/해제; 예약; 자가 모니터링; 무음 알람 모드; 시스템 상태 점검; 변조/침입 방지 알림; 양방향 통신; 음성 비서 연동; 방수 센서; 구역별 경비 설정; 기타
pt-PT: Recursos do alarme residencial: Monitorização profissional 24/7; Controlo por aplicação; Atualizações automáticas de firmware; Bateria de segurança; Telemóvel de segurança; Instalação DIY; Delimitação geográfica; Sirene estroboscópica LED; Deteção de movimento compatível com animais de estimação; Armar/desarmar remotamente; Agendamento; Automonitorização; Modo de alarme silencioso; Verificação da integridade do sistema; Alerta de violação; Comunicação bidirecional; Integração com assistente de voz; Sensores à prova de intempéries; Armar por zonas; Outro
cs: Funkce domácího bezpečnostního systému: Profesionální monitoring 24/7; Ovládání aplikací; Automatické aktualizace firmwaru; Záložní baterie; Záložní mobilní připojení; Instalace svépomocí; Geofencing; Siréna s LED stroboskopem; Detekce pohybu s tolerancí domácích mazlíčků; Dálková aktivace/deaktivace; Časový rozvrh; Vlastní kontrola; Režim tichého poplachu; Kontrola stavu systému; Upozornění na neoprávněnou manipulaci; Obousměrná komunikace; Integrace hlasového asistenta; Voděodolné senzory; Zónové zabezpečení; Jiné
hr-HR: Značajke kućnog alarma: 24/7 profesionalni nadzor; Upravljanje aplikacijom; Automatska ažuriranja firmvera; Rezervna baterija; Sigurnosna kopija za mobilne uređaje; Vlastita ugradnja; Geoograda; LED stroboskopska sirena; Detekcija pokreta prilagođena kućnim ljubimcima; Daljinsko aktiviranje/deaktiviranje; Zakazivanje; Samostalni nadzor; Način tihog alarma; Provjera ispravnosti sustava; Upozorenje o neovlaštenom otvaranju; Dvosmjerna komunikacija; Integracija glasovnog asistenta; Senzori otporni na vremenske uvjete; Zonsko uključivanje; Ostalo
sk-SK: Funkcie domáceho alarmu: Profesionálne monitorovanie 24/7; Ovládanie aplikáciou; Automatické aktualizácie firmvéru; Záložná batéria; Zálohovanie mobilných zariadení; Svojpomocná inštalácia; Geofencing; LED stroboskopická siréna; Detekcia pohybu vhodná pre domácich miláčikov; Diaľkové zapnutie/vypnutie alarmu; Plánovanie; Samomonitorovanie; Režim tichého alarmu; Kontrola stavu systému; Upozornenie na neoprávnenú manipuláciu; Obojsmerná komunikácia; Integrácia hlasového asistenta; Vodotesné snímače; Zónové zapnutie alarmu; Iné
vi: Đặc điểm của hệ thống báo động gia đình: Giám sát chuyên nghiệp 24/7; Điều khiển qua ứng dụng; Tự động cập nhật phần mềm hệ thống; Pin dự phòng; Kết nối di động dự phòng; Tự lắp đặt; Rào địa lý; Còi báo động kèm đèn chớp LED; Cảm biến chuyển động không báo động giả do thú cưng; Kích hoạt/hủy kích hoạt báo động từ xa; Lập lịch trình; Tự giám sát; Chế độ báo động im lặng; Kiểm tra sức khỏe hệ thống; Cảnh báo bị can thiệp trái phép; Giao tiếp hai chiều; Tích hợp trợ lý ảo bằng giọng nói; Cảm biến chống chịu thời tiết; Kích hoạt báo động theo vùng; Khác
ru: Особенности охранной сигнализации: Круглосуточный профессиональный мониторинг; Управление приложением; Автоматические обновления прошивки; Резервное питание (аккумулятор); Резервный канал сотовой связи; Самостоятельная установка; Геозонирование; Светодиодная стробоскопическая сирена; Обнаружение движения, безопасное для домашних животных; Дистанционная постановка/снятие с охраны; Планирование; Самостоятельный мониторинг; Режим бесшумной сигнализации; Проверка работоспособности системы; Предупреждение о несанкционированном доступе; Двусторонняя связь; Интеграция голосового помощника; Датчики с защитой от атмосферных воздействий; Зональная охрана; Другое